【裁判字號】    96,交易,656
【裁判日期】    970417
【裁判案由】    公共危險
【裁判全文】
臺灣板橋地方法院刑事判決             96年度交易字第656號
公  訴  人  臺灣板橋地方法院檢察署檢察官
被      告  甲○○
上列被告因公共危險案件，經檢察官聲請簡易判決處刑（九十六
年度速偵字第二五九○號），本院認為宜適用通常程序，判決如
下：
    主  文
甲○○無罪。
    理  由
一、聲請簡易判決處刑意旨略以：被告甲○○明知服用酒類足以
    造成不能安全駕駛交通工具，竟自民國九十六年十月十六日
    二十二時許，在臺北縣中和市○○街某小酒吧飲用酒類，其
    視覺及反應能力降低，已不能安全駕駛動力交通工具，仍貿
    然於酒後騎乘車號ＨＺ７－３７１號機車，欲返回臺北縣永
    和市○○路○段住處，嗣於翌日凌晨零時三十分許，行經臺
    北縣中和市○○路與板南路口，為警發覺而攔檢，測得其呼
    氣酒精濃度達每公升零點五五毫克而查獲上情，因認被告涉
    有刑法第一百八十五條之三之罪嫌。
二、按犯罪事實應依證據認定之，無證據不得認定犯罪事實；不
    能證明被告犯罪或其行為不罰者應諭知無罪之判決，刑事訴
    訟法第一百五十四條第二項、第三百零一條第一項定有明文
    。
三、公訴人認為被告涉有上開罪嫌，無非係以酒精呼氣濃度測試
    、刑法第一百八十五條之三案件測試觀察紀錄表、汽機車駕
    駛人酒後平衡協調平衡檢測紀錄表為據，訊據被告甲○○對
    於酒後駕車，經員警以呼氣濃度測試達每公升零點五五毫克
    等情供認不諱，惟辯稱伊認為自己尚可安全駕駛等語。
四、經查：
(一)、按刑法第一百八十五條之三之公共危險罪，以服用毒品、麻
    醉藥品、酒類或其他相類之物，不能安全駕駛動力交通工具
    而駕駛者，為其成立要件，並非一有服用上開物品而駕駛動
    力交通工具之行為即構成犯罪，亦非以服用上開物品後在體
    內所含一定濃度之比例為絕對之標準，故行為人有服用前開
    物品而駕駛動力交通工具之情形者，是否已達不能安全駕駛
    之程度而構成犯罪，自應就個案之具體情況予以衡酌，並依
    嚴格之證據予以證明。
(二)、依據卷附刑法一百八十五條之三案件測試觀察紀錄表僅記載
    「其他：眼睛、臉部泛紅」，並無其他異常情形，又依據汽
    機車駕駛人酒後平衡協調平衡檢測紀錄表，被告不論是「直
    線步行十公尺後請其迴轉走回原地。」、「雙腳併攏，兩手
    緊貼大腿，將一腳向前抬高離地十五公分，並停止不動三十
    秒。」、「雙腳併攏，雙手向前平伸，閉眼、輪流使用左右
    手的食指尖觸摸鼻尖。」、「閉雙眼，三十秒內朗誦阿拉伯
    數字，由一千到一千零三十。」、「用筆在兩個同心圓之間
    零點五公分環狀帶內如下附圖，畫另一個圓」等項目均合格
    ，由測試之警員顏靜逸勾選為「能安全駕駛」。是尚不得以
    此推論被告操控及反應力已受酒精影響而低於正常。由上述
    客觀之測試結果顯示，被告並無不能安全駕駛之情事。
(三)、員警顏靜逸於本院證稱，查獲當時被告僅有眼睛及臉部泛紅
    ，並無其他違規事項，伊為被告作各項生理平衡檢測，被告
    每項均合格，伊認為被告可以安全駕駛，但是酒精呼氣濃度
    達每公升零點五五毫克依程序一定要移送，將被告從現場帶
    回派出所作各項生理平衡檢測，不會超過二十分鐘等語，益
    見被告並無不能安全駕駛之情形。
四、綜上所述，被告雖有飲酒駕車，惟未達不能安全駕駛動力交
    通工具之程度。此外查無積極證據證明被告不能安全駕駛動
    力交通工具而駕駛，應為無罪之諭知。
據上論斷，依刑事訴訟法第三百零一條第一項，判決如主文。
本件經檢察官顏妃琇到庭執行職務。
中    華    民    國    97    年    4     月    17    日
                  交通法庭    法  官  絲鈺雲
以上正本證明與原本無異
                              書記官  周玉茹
中    華    民    國    97    年    4     月    18    日


司法院資訊處製作；財團法人民間司法改革基金會備份。
